臺灣高等法院臺中分院刑事判決　　　　94年度上訴字第1854號
上　訴　人　臺灣臺中地方法院檢察署檢察官
被　　　告　甲○○
上列上訴人因被告違反毒品危害防制條例案件，不服臺灣臺中地
方法院94年度訴字第1548號中華民國94年7月29日第一審判決（
起訴案號：臺灣臺中地方法院檢察署94年度毒偵字第1892號），
提起上訴，本院判決如下：
    主  文
原判決撤銷。
甲○○連續施用第一級毒品，累犯，處有期徒刑壹年。扣案之海
洛因貳包（淨重參拾柒點壹陸公克，包裝重壹點壹零公克）沒收
銷燬之。
    犯罪事實
一、甲○○前於民國（下同）89年間，因施用毒品案件，經臺灣
    臺中地方法院以89年度毒聲字第4009號裁定送觀察、勒戒後
    ，認無繼續施用毒品之傾向，於89年7月21日執行完畢釋放
    ，並經臺灣臺中地方法院檢察署檢察官於89年7月20日以89
    年度毒偵字第4391號不起訴處分確定。於90年間，復因施用
    毒品案件，經臺灣彰化地方法院以90年度毒聲字第936號裁
    定送觀察、勒戒後，認有繼續施用毒品之傾向，經臺灣彰化
    地方法院以90年度毒聲字第1374號裁定送強制戒治，於91年
    4月1日強制戒治期滿，執行完畢。甲○○就前開二犯施用毒
    品犯行，經臺灣彰化地方法院以90年度訴字第526號就施用
    第一級毒品部分，判處有期徒刑10月，就施用第二級毒品部
    分，判處有期徒刑7月，並定其應執行有期徒刑1年4月確定
    ，於92年6月13日假釋付保護管束，於92年7月17日假釋期滿
    ，執行完畢。詎仍不知悔改，基於施用第一級毒品海洛因之
    概括犯意，自93年7月間某日起至94年3月18日止，在臺中市
    西屯區福上巷218之3住處等處所，以將海洛因摻入香菸內點
    燃吸食之方式，約每日施用1、2次不等，連續施用第一級毒
    品海洛因多次。嗣為警於94年3月22日23時10分許，在臺中
    市○區○○路與民生路口查獲，並扣得第一級毒品海洛因2
    包（淨重37．16公克，包裝重1．10公克）。
二、案經臺中市警察局移送臺灣臺中地方法院檢察署檢察官偵查
    起訴。
    理    由
一、訊據被告甲○○對於上揭連續施用第一級毒品海洛因多次之
    事實坦承不諱，且被告前開為警查獲時所扣得之白色粉末2
    包，經送鑑定結果，確含有海洛因成分，有法務部調查局94
    年6月3日調科壹字第120015794號鑑定通知書乙份足稽。又
    被告為警查獲後所採集之尿液，經送請中山醫學大學附設醫
    院藥物濫用檢測中心檢驗結果雖呈鴉片海洛因代謝物陰性反
    應，有該檢測中心出具之尿液檢驗報告1紙附卷可參，然被
    告既於偵查中及原審審理時均迭次自承，其有於94年3月18
    日施用海洛因毒品等語，則其自施用毒品海洛因後，至為警
    查獲時止，相隔已逾4日之時間，所採集之尿液送檢驗結果
    ，因代謝後尿中含嗎啡之濃度甚微，因而判定為陰性，實有
    可能；是被告自白施用第一級毒品海洛因之犯行，核與事實
    相符，堪予採信。又被告前於89年間，因施用毒品案件，經
    臺灣臺中地方法院以89年度毒聲字第4009號裁定送觀察、勒
    戒後，認無繼續施用毒品之傾向，於89年7月21日執行完畢
    釋放，並經臺灣臺中地方法院檢察署檢察官於89年7月20 日
    以89年度毒偵字第4391號不起訴處分確定。於90年間，復施
    用毒品案件，經臺灣彰化地方法院以90年度毒聲字第936 號
    裁定送觀察、勒戒後，認有繼續施用毒品之傾向，經臺灣彰
    化地方法院以90年度毒聲字第1374號裁定送強制戒治，於91
    年4月1日強制戒治期滿，執行完畢，有臺灣臺中地方法院檢
    察署刑案資料查註紀錄表及臺灣高等法院被告全國前案紀錄
    表各1份附卷可稽；是本件被告於強制戒治執行完畢釋放後5
    年內再犯本件施用毒品罪，事證已臻明確，被告犯行洵堪認
    定，應依法論科。
二、核被告甲○○所為，係犯毒品危害防制條例第10條第1項之
    施用第一級毒品罪。又被告施用海洛因毒品前之持有海洛因
    毒品之低度行為，應為施用之高度行為所吸收，不另論罪。
    被告先後多次施用第一級毒品海洛因犯行，時間緊接，方法
    相同，觸犯構成要件相同之罪名，顯係基於概括犯意反覆為
    之，為連續犯，應依刑法第56條規定以一罪論，並加重其刑
    。再被告前因施用毒品犯行，經臺灣彰化地方法院以90年度
    訴字第526號就施用第一級毒品部分，判處有期徒刑10月，
    就施用第二級毒品部分，判處有期徒刑7月，應執行有期徒
    刑1年4月確定，於92年6月13日假釋付保護管束，於92年7月
    17日假釋期滿，執行完畢等情，有臺灣高等法院被告全國前
    案紀錄表及臺灣臺中地方法院檢察署刑案資料查註紀錄表在
    卷足憑，被告前受有期徒刑執行完畢，5年以內再犯本件有
    期徒刑以上之罪，為累犯，應依刑法第47條規定加重其刑，
    並遞加重之。原審判決認被告罪證明確，予以論罪科刑，固
    非無見，惟被告前已有如犯罪事實欄所載之施用毒品犯行，
    並經臺灣彰化地方法院以90年度訴字第526號就施用第一級
    毒品部分，判處有期徒刑10月，就施用第二級毒品部分，判
    處有期徒刑7月，並定其應執行有期徒刑1年4月確定，於92
    年6 月13日假釋付保護管束，於92年7月17日假釋期滿，有
    臺灣高等法院被告全國前案紀錄表1份在卷可稽，所犯本件
    施用毒品之時間亦長達8月，且自白每日施用，其成癮性頗
    高，並經扣得第一級毒品海洛因2包（淨重37．16公克，包
    裝重1．10公克），數量較諸一般施用毒品者高，以被告前
    已曾受有期徒刑10月以上之執行完畢後再犯，原審僅量處有
    期徒刑10月，顯難收效，是原審量刑尚屬過輕，顯有未洽。
    檢察官亦執上開理由指摘原審判決不當，即有理由，原審判
    決既有上開可議之處，自應由本院將審判決予以撤銷改判。
    爰審酌被告前因施用毒品，甫經觀察、勒戒及強制戒治後猶
    故態復萌，再行施用第一級毒品海洛因，無視於毒品對於自
    身健康之戕害及國家對於杜絕毒品犯罪之禁令，惡性非輕，
    且曾因施用第一級毒品及第二級毒品分受有期徒刑10月及7
    月刑之宣告，而受合併定其應執刑為有期徒刑1年4月之執行
    完畢，再犯本件施用毒品犯行，另本諸施用毒品者均有相當
    程度之生理成癮性及心理依賴性，其犯罪心態與一般刑事犯
    罪之本質並不相同，且被告犯後業已坦承犯行，頗具悔意等
    一切情狀，量處有期徒刑1年。至扣案之海洛因2包（淨重37
    ．16公克，包裝重1．10公克），為毒品危害防制條例第2條
    第2項第1款所指之第一級毒品，屬違禁物，不問屬於犯人與
    否，應依同條例第18條第1項前段規定，沒收銷燬之。檢察
    官上訴意旨雖另主張應量處被告有期徒刑1年3月，惟本院審
    酌上開情節認量處被告有期徒刑1年，已足懲儆，附予敘明
    。
據上論斷，應依刑事訴訟法第369條第1項前段、第364條、第299
條第1項前段，毒品危害防制條例第10條第1項、第18條第1項前
段，刑法第11條、第56條、第47條，判決如主文。
、本案經檢察官乙○○到庭執行職務。
中　　華　　民　　國　　94　　年　　10　　月　　27　　日
               刑事第三庭　審判長法　官　江　錫　麟
                                 法　官　林　欽　章
                                 法　官　胡　忠　文
上列正本證明與原本無異。
如不服本判決應於收受送達後十日內向本院提出上訴書狀，其未
敘述上訴之理由者並得於提起上訴後十日內向本院補提理由書（
均須按他造當事人之人數附繕本）。
                                 書記官　陳　麗　玉
中　　華　　民　　國　　94　　年　　10　　月　　31　　日
附錄論罪科刑法條
毒品危害防制條例第10條第1項
施用第一級毒品者，處6月以上5年以下有期徒刑。
　　　　　　　　　　　　　　　　　　　　　　　　　　　Ｆ
